【裁判字號】    97,訴緝,18
【裁判日期】    970530
【裁判案由】    違反毒品危害防制條例
【裁判全文】
臺灣彰化地方法院刑事判決              97年度訴緝字第18號
公  訴  人  臺灣彰化地方法院檢察署檢察官
被      告  甲○○
                    （現另案於台灣彰化監獄彰化分監）
上列被告因違反毒品危害防制條例案件，經檢察官提起公訴（96
年度毒偵字第4512號），本院依簡式審判程序審理，判決如下：
    主    文
甲○○施用第一級毒品，累犯，處有期徒刑捌月。
    犯罪事實
一、甲○○前於民國八十七年間曾因施用毒品案件，經送觀察、
    勒戒後，認有繼續施用毒品之傾向，復送強制戒治，嗣於八
    十八年二月九日因停止戒治付保護管束而出所，於八十八年
    七月二十八日因保護管束期滿未經撤銷而視為執行完畢，並
    由臺灣彰化地方法院檢察署檢察官於八十八年九月八日以八
    十八年度戒毒偵字第二七號為不起訴處分確定。復於上開強
    制戒治執行完畢釋放後五年內之九十三年間，因施用第一、
    二級毒品案件，經臺灣高等法院臺中分院各判處有期徒刑九
    月、五月、七月確定，前二案並經定應執行有期徒刑一年一
    月，而其入監接續執行前開案件後，於九十五年八月二十一
    日執行完畢。詎仍不知警惕，復於九十六年七月二十四日凌
    晨零時許，在其位於彰化縣和美鎮○○里○○路227之1號住
    所，施用第一級毒品海洛因1次。嗣於九十六年七月二十四
    日下午二時二十一分許，經其同意採驗尿液結果呈嗎啡陽性
    反應始查悉。
二、案經彰化縣警察局和美分局報告臺灣彰化地方法院檢察署檢
    察官偵查起訴。
    理    由
一、被告甲○○於準備程序中，先就前揭犯罪事實為有罪之陳述
    ，且所犯係死刑、無期徒刑、最輕本刑為3年以上有期徒刑
    以外之罪，經本院合議庭依刑事訴訟法第273條之1第1項之
    規定，裁定由法官一人獨任進行簡式審判程序，合先敘明。
二、上開犯罪事實，業據被告甲○○於本院審理中坦承不諱，且
    被告於前揭時地獲案後，經採其尿液送驗之結果，確呈嗎啡
    陽性反應（按一般施用海洛因者會在其體內代謝為嗎啡成分
    殘留，並經由尿液排出），有彰化縣警察局委託檢驗尿液代
    號與真實姓名對照認證單、詮昕科技股份有限公司濫用藥物
    尿液檢驗報告各二份附卷可稽，足徵被告自白與事實相符，
    堪予採信。
三、又按修正毒品危害防制條例就施用毒品者，僅於「初犯」及
    「五年後再犯」二種情形，有其追訴條件之限制，即須於初
    犯經觀察、勒戒或強制戒治釋放後，五年內均無施用毒品之
    行為，始能認其前所實施之觀察、勒戒或強制戒治已足遮斷
    毒癮，而得於五年後再犯時，再予適用初犯之規定，重行觀
    察、勒戒等程序；倘五年內已經再犯，被依法追訴處罰，縱
    其第三次（或第三次以上）施用毒品之時間在初犯釋放五年
    以後，即與「五年後再犯」之情形有別，且因已於「五年內
    再犯」，顯見其再犯率甚高，原實施觀察、勒戒或強制戒治
    ，已無法收其實效，而無五年戒斷期之存在，自無再經觀察
    、勒戒及強制戒治之必要，應由檢察官逕行起訴，最高法院
    九十五年度台非字第五九號判決、九十五年度台非字第六五
    號判決及九十五年度第七次刑事庭會議決定足供參照。查本
    件被告曾於八十七年間因施用毒品案件，經送觀察、勒戒後
    ，認有繼續施用毒品之傾向，復送強制戒治，嗣於八十八年
    二月九日因停止戒治付保護管束而出所，於八十八年七月二
    十八日因保護管束期滿未經撤銷而視為執行完畢，並由臺灣
    彰化地方法院檢察署檢察官於八十八年九月八日以八十八年
    度戒毒偵字第二七號為不起訴處分確定；復於上開強制戒治
    執行完畢釋放後五年內之九十三年間，因施用第一、二級毒
    品案件，經法院各判處有期徒刑九月、五月、七月確定，前
    二案並經定應執行有期徒刑一年一月，而其入監接續執行前
    開案件後，於九十五年八月二十一日執行完畢等情，有臺灣
    彰化地方法院檢察署刑案資料查註紀錄表及臺灣高等法院被
    告全國前案紀錄表各一份在卷可參，是以依照上開說明，本
    件被告施用毒品之犯行既經檢察官提起公訴，本院自應依法
    論科。
四、核被告所為，係犯毒品危害防制條例第10條第1項之施用第
    一級毒品罪。其為供己施用而於施用前持有海洛因之低度行
    為，為其施用之高度行為所吸收，不另論罪。被告有如犯罪
    事實欄所載之前科，有臺灣高等法院被告前案紀錄表乙紙附
    卷可憑，其受此有期徒刑執行完畢後，五年以內故意再犯有
    期徒刑以上之罪，為累犯，應依法加重其刑。爰審酌被告前
    已有施用毒品前科，竟又施用本件毒品，惟被告犯罪手段僅
    係戕害自己之身心、及犯罪後坦承犯行之態度等一切情狀，
    量處如主文所示之刑。
據上論斷，應依刑事訴訟法第273條之1第1項、第299條第1項前
段，毒品危害防制條例第10條第1項，刑法第11條前段、第47條
第1項，判決如主文。
本案經檢察官陳茂榮到庭執行職務
中    華    民    國    97    年    5    月     30    日
                  刑事第三庭     法  官  吳俊螢
以上正本證明與原本無異。
如不服本判決，應於判決送達後10日內，向本院提出上訴書狀，
上訴書狀應「敘述具體上訴理由」，並按他造當事人之人數附繕
本。「切勿逕送上級法院」。
中    華    民    國    97    年    5    月     30    日
                                 書記官  林怡吟
附錄論罪科刑法條全文：
毒品危害防制條例第10條
施用第一級毒品者，處6 月以上5 年以下有期徒刑。
施用第二級毒品者，處3 年以下有期徒刑。


司法院資訊處製作；財團法人民間司法改革基金會備份。
